臺灣臺南地方法院民事裁定　　　　　　　100年度聲字第276號
聲　請　人　林吉男
上列聲請人聲請變更財團法人天主教臺南市私立德蘭啟智中心
捐助章程，本院裁定如下：
    主  文
聲請駁回。
聲請程序費用由聲請人負擔。
    理    由
一、本件聲請意旨略以：聲請人為財團法人天主教臺南市私立德
    蘭啟智中心董事長，該財團法人於民國86年6月24日報經臺
    南市政府核准設立，並聲請本院核准登記（登記簿第24冊、
    第11頁、第370號）。茲該財團法人因應業務需要，經董事
    會第4屆第4次會議決議修訂捐助章程計11條（詳如條文對照
    表），爰依民法第62條、第63條規定，聲請准予變更等語。
二、按財團之組織及其管理方法，由捐助人以捐助章程或遺囑定
    之。捐助章程或遺囑所定之組織不完全，或重要之管理方法
    不具備者，法院得因主管機關、檢察官或利害關係人之聲請
    ，為必要之處分；又為維持財團之目的或保存其財產，法院
    得因捐助人、董事、主管機關、檢察官或利害關係人之聲請
    ，變更其組織。民法第62條、第63條分別定有明文。是以，
    財團法人僅於捐助章程或遺囑所定之組織不完全，或重要管
    理方法不具備，或為維持財團之目的，或為保存其財產，而
    必須變更章程者，始有依前揭規定聲請法院裁定變更章程之
    必要。如非屬上述事項之章程變更，依非訟事件法第85 條
    、法人及夫妻財產制契約登記規則第22條等規定，應於取得
    主管機關之許可或核准後，逕向該法人事務所所在地之地方
    法院登記處聲請變更登記即可，無庸經法院裁定。
三、經查，聲請人上開主張，固據提出法人登記證書、修正前捐
    助章程、修正後捐助章程、變更章程條文對照表、董事會會
    議記錄、主管機關核備文等影本為證。然經本院審核上開修
    正前、後條文，第1條及第2條關於法人名稱及事務所地址之
    修訂，乃係配合臺南縣市合併改制之更正，第3條部分條款
    內容之修正，則僅為文辭修飾變更，核均與財團法人「組織
    不完全」、「重要管理方法不具備」、「為維持財團之目的
    」或「為保存其財產」無涉。揆諸前段規定及說明，上開章
    程變更，依非訟事件法第85條、法人及夫妻財產制契約登記
    規則第22條等規定，於取得目的事業主管機關之許可或核准
    後，逕向該法人事務所所在地之地方法院登記處聲請變更登
    記即可，無庸聲請法院裁定。是本件聲請，於法尚有未合，
    應予駁回。
四、依非訟事件法第21條第1項前段，裁定如主文。
中    華    民    國   100    年    12    月    21    日
                  民事第三庭    法  官  陳淑卿
以上正本係照原本作成。
如不服本裁定應於送達後10日內向本院提出抗告狀，並繳納抗告
費新臺幣1,000元。
中    華    民    國   100    年    12    月    21    日
                                書記官  吳幸芳